【裁判字號】    99,聲,333
【裁判日期】    990419
【裁判案由】    返還提存物
【裁判全文】
臺灣桃園地方法院民事裁定               99年度聲字第333號
聲  請  人  大眾商銀銀行股份有限公司
法定代理人  甲○○
代  理  人  乙○○
相  對  人  丙○○
上列當事人間聲請返還提存物事件，本院裁定如下：
    主  文
本院九十八年度存字第五二八號提存事件，聲請人所提存之中央
政府重大交通建設公債八十六年度甲類第九期債票，面額新臺幣
陸拾萬元，准予返還。
    理  由
一、按訴訟終結後，供擔保人證明已定20日以上之期間，催告受
    擔保利益人行使權利而未行使者，法院應依供擔保人之聲請
    ，以裁定命返還其提存物，民事訴訟法第104 條第1 項第3
    款前段定有明文。又該條之規定，於其他依法令供訴訟上之
    擔保者，準用之，同法第106 條亦定有明文。
二、本件聲請意旨略以：聲請人前遵本院98年度裁全字第89號假
    處分裁定，以本院98年度存字第528 號提存事件提存中央政
    府重大交通建設公債86年度甲類第9 期債票面額新台幣60萬
    元為擔保後，經本院以98年度司執全字第402 號實施假處分
    之強制執行在案。茲因聲請人已撤銷上開假處分裁定及撤回
    上開假處分執行，復於上開執行程序終結後，聲請本院以桃
    院永民簡99年度聲字第71號函通知相對人於收受通知後21日
    內行使權利。茲相對人未於所定期間內行使權利，爰依民事
    訴訟法第104 條第1 項規定，聲請返還上開提存物等語，並
    提出桃院永民簡99年度聲字第71號函、本院98年度全聲字第
    190 號民事裁定暨其確定證明書、民事聲請狀、本院98年度
    存字第528 號提存書等件為證。
三、聲請人主張之事實，除有其提出之上開證據附卷可稽外，並
    經本院依職權調取假處分卷宗、撤銷假處分卷宗、提存卷宗
    核閱屬實。又聲請人確於訴訟終結後，聲請本院通知相對人
    行使權利，經本院以桃院永民簡99度聲字第71號函通知相對
    人於收受通知後21日內行使權利，此通知業已合法送達於相
    對人，此亦經本院依職權調取本院99年度聲字第71號通知行
    使權利卷宗核閱無誤，堪認屬實。而相對人逾上開受催告期
    間迄今並未行使權利之事實，有本院民事紀錄科查詢表2 紙
    及台灣高雄地方法院民國99年4 月12日雄院高文字第099000
    1003號函在卷足憑。揆諸前揭規定，本件聲請人之聲請於法
    尚無不合，應予准許。
四、爰裁定如主文。
中    華    民    國    99    年    4     月    19    日
                  民事第二庭    法  官  劉佩宜
以上正本係照原本作成
如不服本裁定應於送達後10日內向本院提出抗告狀，並繳納抗告
費新臺幣1,000元。
中    華    民    國    99    年    4     月    19    日
                                書記官  賴柏仲

司法院資訊處製作；財團法人民間司法改革基金會備份。
